臺灣宜蘭地方法院民事裁定　　　　　　100年度消債清字第3號

債　務　人　唐綺蓉（原名唐明霞）

債　權　人　國泰世華商業銀行股份有限公司

法定代理人　汪國華　
代　理　人　劉士銘　
債　權　人　花旗（台灣）商業銀行股份有限公司


法定代理人　管國霖　


債　權　人　■A豐（台灣）商業銀行股份有限公司

法定代理人　李鐘培　


債　權　人　板信商業銀行股份有限公司

法定代理人　劉炳輝　
代　理　人　周賢昜　
債　權　人　遠東國際商業銀行股份有限公司

法定代理人　洪信德　
代　理　人　吳希睿　
債　權　人　永豐商業銀行股份有限公司

法定代理人　邱正雄　
代　理　人　李侑如　
債　權　人　萬泰商業銀行股份有限公司

法定代理人　盧正昕　
代　理　人　王智仁　
債　權　人　中國信託商業銀行股份有限公司

法定代理人　辜■礙Q　


上列聲請人聲請消費者債務清理更生事件，本院裁定如下：
    主  文
債務人唐綺蓉自民國一○○年十一月十七日下午四時起開始清算
程序。
命司法事務官進行本件清算程序。
    理  由
一、按法院得將更生方案之內容及債務人財產及收入狀況報告書
    通知債權人，命債權人於法院所定期間內以書面確答是否同
    意該方案，逾期不為確答，視為同意；同意及視為同意更生
    方案之已申報無擔保及無優先權債權人過半數，且其所代表
    之債權額，逾已申報無擔保及無優先權總債權額之二分之一
    時，視為債權人會議可決更生方案，消費者債務清理條例第
    60條第1項、第2項分別定有明文。次按更生方案未能依上開
    規定可決，倘債務人有薪資、執行業務所得或其他固定收入
    ，法院認為更生方案之條件公允，得不經債權人會議可決，
    逕以裁定認可更生方案；如債務人有隱匿財產情形之一者，
    法院不得逕予認可，應以裁定開始清算程序，消費者債務清
    理條例（下稱消債條例或同條例）第64條第1項、第2項第2
    款、第63條第1項第9款亦有明文。再按，法院未依上開規定
    ，逕予認可更生方案者，應以裁定開始清算程序；法院開始
    清算程序之裁定，應載明其年、月、日、時，並即時發生效
    力，消債條例第61條、第83條第1項亦有規定。
二、經查：
（一）本件債務人聲請更生，前經本院裁定開始更生程序，並命
      司法事務官進行本件更生程序，惟本院司法事務官進行更
      生程序中，債務人於民國100年3月8日提出每1個月一期，
      每期清償新臺幣（下同）5,000元，還款期數為96期，清
      償總金額48萬元之更生方案，該更生方案經本院於100年8
      月9日依同條例第60條第1項以書面通知已申報無擔保及無
      優先權之債權人表決之，表決結果債權人萬泰銀行、達東
      商銀、花旗銀行、國泰世華銀行、■A豐銀行、板信商銀、
      中國信託銀行、永豐商銀以書面表明不同意。債務人於10
      0年9月9日再提出每期清償6,500元，還款期數為96期，清
      償總額為624,000元的更生方案，但債權人板信商銀、花
      旗銀行、國泰世華銀行、■A豐銀行、遠東商銀、萬泰銀行
      、中國信託銀行、永豐商銀仍均以書面確答不同意。從而
      ，已無從可決債務人所提出之更生方案。
（二）復查，經本院司法事務官調查債務人財產、收入及支出情
      形；債務人目前任職於宜蘭縣立羅東國民小學擔任助理員
      ，平均月薪為8,250元至9,000元，實遠低於法定最低基本
      工資17,880元。又查，債務人於98年2月25日、98年4月24
      日曾至羅東就業服務站尋求新職，但一直迨至100年7月27
      日本院至債務人住所調查後才又於100年8月8日登記求職
      ，債務人在暑假期間不必至學校擔任助理員，卻未積極尋
      找工作以提高清償之金額，難認有積極之清償意願。再者
      ，本院司法事務官於100年7月27日至債務人住所調查，其
      夫每月薪資約7萬元，目前全家支出為水電費3,000元、管
      理費900元，伊與二名子女膳食費15,000元、子女扶養費
      （不含膳食及補習費）5,000元、保險費30,000元，配偶
      交通費及膳食費約35,000元、各類稅金每月平均2,400元
      、房貸8,200元、其夫協商款24,494元、手機400元、電話
      含網路費1,200元，以上合計125,594元，若扣除其夫之債
      務24,494元，則為101,100元，參酌內政部於100年5月31
      日公告臺灣省低收入戶最低生活費與中低收入戶家庭財產
      一定金額，每人每月為10,244元，若以4人計算為40,976
      元，債務人家庭生活支出顯然高出一般人生活水準甚多，
      本條例更生制度之立法目的係希望債務人重新檢視生活及
      經濟情況，盡可能謀尋重生的技能與工作，再以更簡樸的
      方式重建經濟生活，債務人所提更生方案難認符合上開立
      法意旨，從而，所提更生方案難認公允、適當。
三、綜上所述，債務人所提之更生方案未經債權人可決，且衡酌
    其更生方案難認公允、適當。從而，本件尚不符合消債條例
    第64條第1項規定，得由法院逕以裁定認可更生方案之情形
    ，且有同條第2項第2款、第63條第1項第9款隱匿財產不得為
    更生方案認可之情形。依同條例第61條規定，法院應以裁定
    開始清算程序。
中　　華　　民　　國 　100　　年　　11　　月　　17　　日
                    臺灣宜蘭地方法院民事庭
                          法  官  郭淑珍
上為正本係照原本作成。
本裁定不得抗告。
中    華    民    國   100    年    11    月    17    日
　　　　　　　　　　　    書記官  廖穎穗 
本裁定已於民國100年11月17日下午4時公告。